# 成本法长投

提问人：sizhijie01 时间：2012-11-29 22:48:31
公司投资A公司，占股权比例10%，按成本法核算，后无偿受让A公司另一股东所持的2%的股权，持股比例增至12%，仍按成本法核算，如何进行会计处理？谢谢

回答人：chenyiwei
为何无偿受让？是基于原先取得 10 ％股权时约定的对赌条款（因而与原先取得 10 ％的股权相关联），还是另一项独立的交易？如果是独立交易，该项无偿赠送的合理理由是什么？ 2 ％股权在受赠日的公允价值如何确定？